臺灣屏東地方法院刑事判決　　　　　　　 94年度訴字第716號
公　訴　人　臺灣屏東地方法院檢察署檢察官
被　　　告　甲○○
上列被告因違反毒品危害防制條例案件，經檢察官提起公訴（94
年度毒偵字第1284號），嗣被告於本院準備程序進行中先就被訴
事實為有罪之陳述，本院告知被告簡式審判程序之旨，並聽取當
事人之意見後，裁定改由受命法官獨任依簡式審判程序審理，本
院判決如下：
    主  文
甲○○施用第一級毒品，累犯，處有期徒刑拾壹月，扣案之海洛
因壹包（淨重零點壹陸公克，空包裝重零點貳零公克）沒收銷燬
之。
    事  實
一、載良恩前曾因違反肅清煙毒條例案件，經本院以83年訴字第
    1029號判處有期徒刑3 年3 月，於84年5 月15日確定，後接
    續執行因搶奪經臺灣台南地方法院以84年訴字第438 號判處
    有期徒刑3 年6 月，於84年4 月18日確定之案件，並於87年
    6 月11日因縮短刑期假釋出監；嗣因撤銷假釋須執行殘刑3
    年5 月28日，而於93年6月27日因縮刑期滿執行完畢出監。
二、甲○○又於89年間，因施用毒品案件，經本院分別以89年度
    毒聲字第2019號裁定送戒治所執行強制戒治1 年處分及90年
    度毒聲字第54號裁定停止戒治，所餘戒治期間付保護管束後
    ，業於90年8 月1 日期滿，並業經臺灣屏東地方法院檢察署
    檢察官於90年8 月13日，以90年度戒毒偵字第271 號為不起
    訴處分確定。詎仍未戒除吸食毒品之惡習，復基於施用第一
    級毒品海洛因之犯意，於94年4 月10日0 時40分許回溯72小
    時內之某時，在不詳處所，施用第一級毒品海洛因。嗣為警
    於94年4 月9 日23時30分許，在高雄市○○區○○路與高速
    公路口前經警同意採尿後查獲，並扣得第一級毒品海洛因1
    包（淨重0.16公克、空包裝重0.20公克）。
二、案經高雄市政府警察局保安警察大隊移送臺灣高雄地方法院
　　檢察署呈請臺灣高等法院高雄分院檢察署檢察長令轉臺灣屏
    東地方法院檢察署檢察官偵查起訴。
    理  由
一、訊據被告甲○○對於上揭犯罪事實均坦承不諱，復查：
（一）經警於查獲被告當日0 時40分所採之尿液送驗結果，係呈
      嗎啡陽性反應，此有保安警察大隊刑案移送專責組偵辦毒
      品危害防制條例嫌疑人尿液採證代碼表、高雄市立凱旋醫
      院94年4 月25日轉碼編號00000000號濫用藥物尿液檢驗報
      告各1 份在卷可稽。
（二）此外，扣案毒品確屬第一級毒品海洛因無訛，此有法務部
      調查局94年5 月31日調科壹字第220019995 號鑑定通知書
      1 份在卷可稽；核與被告施用本件第一級毒品海洛因所使
      用或預備之物相符，益見被告確有施用第一級毒品海洛因
      無誤。
（三）再查甲○○前於89年間，因施用毒品案件，經本院分別以
      89年度毒聲字第2019號裁定送戒治所執行強制戒治1 年處
      分及90年度毒聲字第54號裁定停止戒治，所餘戒治期間付
      保護管束後，業於90年8 月1 日期滿，並業經臺灣屏東地
      方法院檢察署檢察官於90年8 月13日，以90年度戒毒偵字
      第271 號為不起訴處分確定之事實，有臺灣高等法院被告
      全國前案紀錄表及該不起訴處分書各1 份在卷可按。是被
      告於強制戒治執行期滿後5 年內再犯施用毒品之罪甚明。
（四）綜上所述，被告前曾犯施用毒品，且於強制戒治執行完畢
      釋放後，5 年內再犯本件施用毒品，事證應屬明確，其犯
      行應堪認定。
二、查海洛因屬毒品危害防制條例第2 條第2 項第1 款所規定之
    第一級毒品，核被告所為，係犯毒品危害防制條例第10條第
    1 項施用第一級毒品罪。被告持有毒品，復進而施用，其持
    有毒品之低度行為，為施用毒品之高度行為所吸收，不另論
    罪。又被告前曾因違反肅清煙毒條例案件，經本院以83年訴
    字第1029號判處有期徒刑3 年3 月，於84年5 月15日確定，
    後接續執行因搶奪經臺灣台南地方法院以84年訴字第438 號
    判處有期徒刑3 年6 月，於84年4 月18日確定之案件，並於
    87年6 月11日因縮短刑期假釋出監；嗣因撤銷假釋須執行殘
    刑3 年5 月28日，而於93年6 月27日因縮刑期滿執行完畢出
    監之事實，有臺灣高等法院被告前案紀錄表在卷可參，其受
    有期徒刑執行完畢後5 年以內再犯有期徒刑以上刑之本罪，
    為累犯，應依法加重其刑。爰審酌被告施用毒品，足以戕害
    其身心，滋生其他犯罪，惡化治安，嚴重損及公益，且被告
    前甫經觀察勒戒及強制戒治，竟再為本件施用毒品犯行，顯
    見其不思悔改，自制力亦顯不佳；另考量被告於犯後不能立
    即坦承犯行，仍圖飾詞狡辯，而其施用毒品行為於本質上係
    屬自我戕害行為，反社會性之程度應屬較低等一切情狀，酌
    情量處如主文所示之刑，以資懲儆。
三、扣案之第一級毒品海洛因1 包（淨重0.16公克、空包裝重0.
    20公克），為毒品危害防制條例第2 條第2 項第1 款所示之
    第一級毒品，屬違禁物，應依毒品危害防制條例第18條第1
    項前段規定沒收銷燬之；至包裝毒品之空包裝袋，因其上之
    海洛因及甲基安非他命已沾附於包裝袋上而難以分離，亦應
    視為毒品，均應依同條例第18條第1 項前段之規定，宣告沒
    收銷燬之，至鑑驗耗損之毒品因已滅失，自無庸宣告沒收銷
    燬，併此敘明。
據上論斷，應依刑事訴訟法第273 條之1 第1 項、第299 條第1
項前段，毒品危害防制條例第10條第1 項、第18條第1 項前段，
刑法第11條、第47條，判決如主文。
本件經檢察官吳岳輝到庭執行職務。
中　　華　　民　　國　　94　　年　　12　　月　　30　　日
                  刑事第一庭    法  官  羅培毓
以上正本證明與原本無異。
如不服本判決應於收受本判決送達後十日內向本院提出上訴書狀
，其未敘述上訴理由者，並得於提起上訴後十日內向本院補提理
由書狀（均須按他造當事人之人數附繕本）「切勿逕送上級法院
」
中　　華　　民　　國　　94　　年　　12　　月　　30　　日
                                書記官  張儷薾
附錄本判決論罪科刑法條：
毒品危害防制條例第10條
施用第一級毒品者，處六月以上五年以下有期徒刑。
